# 专门借款全部用来购买土地需要资本化吗？

提问人：11111111qq 时间：2017-07-13 16:08:22
请教陈版，被审计单位与银行签订专门借款协议，用于新厂区建设，现在只从银行提了一笔专门借款，并将这笔借款全部用于支付新厂区土地出让金，现在土地已经平整完毕，土地证也办好了，已转入无形资产核算。但是新厂区的实质建设工程尚未开始，请问这笔专门借款利息要资本化吗？如果资本化，那资本化开始和结束时点是什么？ 本人认为这笔专门借款已经全部用于支付土地出让金，且土地从购买到平整完毕，整个时期不足一年，达不到资本化要求，所以不满足资本化的要求。 请问陈版，我这样理解可否？

回答人：chenyiwei
基本赞同你的理解。
以下摘自 2017 年 5 月“2017年第一次企业会计准则实施技术联络小组会议纪要”：
九、关于在建工程中土地使用权支出的借款费用资本化 问题 【背景或案例】：借款费用准则规定，为购建或者生产符合资本化条件的资产而占用了一般借款的，企业应当根据累计资产支出超过专门借款部分的资产支出加权平均数乘以所占用一般借款的资本化率，计算确定一般借款应予资本化的利息金额。对于在建工程如果占用了一般借款，在计算借款费用资本化金额时，是否允许将土地使用权占用的资金支出计入累计资产支出？ 会议分析，该问题涉及借款费用准则。根据准则规定，除房地产开发企业自行开发用于出售的房地产项目外，本案例中的企业在确定可资本化金额时，应当仅以建造支出为基础，不应该包括土地使用权支出。 会议初步意见，现行的借款费用准则已有明确规定，企业应当按照规定进行会计处理。